【裁判字號】    99,訴,747
【裁判日期】    990426
【裁判案由】    毒品危害防制條例
【裁判全文】
臺灣臺中地方法院刑事裁定               99年度訴字第747號
抗  告  人  臺灣臺中地方法院檢察署檢察官
具  保  人  甲○○
被      告  乙○○
上列抗告人因被告乙○○涉犯毒品危害防制條例案件（本院受理
案號：九十九年度訴字第七四七號）對於本院民國九十九年四月
十四日所為之裁定提出抗告，本院裁定如下：
    主  文
原裁定撤銷。
甲○○繳納之保證金新臺幣壹萬元，沒入之。
    理  由
一、抗告意旨略以：本件因被告乙○○經合法傳喚、拘提均未到
    庭，經原審裁定沒入保證金新臺幣（下同）一萬元，固非無
    見。惟依刑事訴訟法第一百十八條第一項之沒入保證金，應
    以法院裁定行之，同法第一百二十一條第一項定有明文。本
    件被告乙○○施用第一級毒品海洛因、第二級毒品甲基安非
    他命等犯行既屬合議案件，原裁定未以合議庭名義為之，自
    有未合。原裁定既有上開違誤，難認妥適，請撤銷原裁定，
    另為適當之裁定等語。
二、按原審認為抗告有理由者，應更正原裁定，刑事訴訟法第四
    百零八條第二項定有明文；又同法第一百十八條第一項之沒
    入保證金，以法院裁定行之，刑事訴訟法第一百二十一條第
    一項亦定有明文。又「具保停止羈押之被告逃匿者，應命具
    保人繳納指定之保證金額，並沒入之。不繳納者，強制執行
    。保證金已繳納者，沒入之。」，同法第一百十八條第一項
    亦定有明文。是在已合法通知具保人，且被告經依法傳喚、
    拘提，無正當理由均未到庭，顯有逃匿之情形下，依法自應
    由法院令具保人負其責而將其所繳納之保證金予以沒入，乃
    屬明確。
三、經查：本件被告乙○○違反毒品危害防制條例案件，依刑事
    訴訟法第二百八十四條之一之規定係屬合議案件，是有關沒
    入保證金之部分，原應由法院以裁定行之；惟本院九十九年
    四月十四日所為之九十九年度訴字第七四七號裁定逕由受命
    法官獨任裁定沒入保證金，自與上揭規定有所未合，本件抗
    告既屬有理由，自應由本院依刑事訴訟法第四百零八條之規
    定予以撤銷。此外，被告乙○○因違反毒品危害防制條例案
    件，前經臺灣臺中地方法院檢察署指定保證金新臺幣（下同
    ）一萬元，由具保人甲○○繳納現金（有該署刑事保證金收
    據在卷可稽）後，將被告釋放；茲該被告經本院合法傳喚並
    未到庭，而證人甲○○復於民國九十九年四月一日到庭陳稱
    ：被告已不知去向而無從聯絡等語；此外，被告業因他案經
    本院於九十九年四月二日以九十九年中院彥刑字第一六五號
    發佈通緝在案，有本院通緝書影本、臺灣高等法院在監在押
    全國紀錄表可資佐憑，顯見被告業已逃匿，自應由本院將具
    保人甲○○原繳納之上開保證金一萬元沒入之。
三、依刑事訴訟法第四百零八條第二項前段、第一百十八條、第
    一百二十一條第一項，裁定如主文。
中    華    民    國    99    年    4     月    26    日
                  刑事第十五庭  審判長法  官  江奇峰
                                      法  官  廖純卿
                                      法  官  林學晴
上正本證明與原本無異。
如不服本裁定，應於送達後五日內，向本院提出抗告狀。
                                      書記官  簡雅文
中    華    民    國    99    年    4    月    26    日

司法院資訊處製作；財團法人民間司法改革基金會備份。
